【裁判字號】    89,交易,107
【裁判日期】    890330
【裁判案由】    公共危險等
【裁判全文】
臺灣桃園地方法院刑事判決                        八十九年度交易字第一七號
    公  訴  人  臺灣桃園地方法院檢察署檢察官
    被      告  甲○○
    被      告  乙○○
右列被告因公共危險等案件，經檢察官提起公訴（八十八年度偵字第一五九三○號）
，本院判決如左：
        主  文
甲○○服用酒類，不能安全駕駛動力交通工具而駕駛，處罰金壹萬捌仟元，如易服勞
役，以佰元折算壹日；又因過失傷害人，處拘役伍拾日，如易科罰金，以佰元折
算壹日。
乙○○因過失傷害人，處拘役肆拾日，如易科罰金，以佰元折算壹日。
        事  實
一、甲○○明知汽車駕駛人服用酒類後不能安全駕駛動力交通工具者，不得駕車，竟
    於民國八十八年九月十五日凌晨一時四十分許，在酒後（車禍發生後，經醫院人
    員抽血檢驗，其血液中所含酒精濃度經換算結果為一點二三五ＭＧ／Ｌ）已達不
    能安全駕駛動力交通工具之狀態下，仍駕駛車號Ｗ六─一六三三號自小客車，沿
    桃園縣八德市○○路○路段速限為四十公里之雙向二車道，由中壢往介壽路方向
    行駛，途經廣福路五九○號前，本應注意汽車行車速度依標誌以及飲酒後禁止駕
    車之規定，且應注意車前狀況，以隨時採取必要之安全措施，而依當時之情狀亦
    非不能注意，竟疏未遵守酒後吐氣所含酒精成份超過每公升零點二五毫克以上不
    得駕車之規定，猶自行開車，以時速六十公里之速度超速行駛，適有由乙○○駕
    駛車號Ｆ八─四○○五號自用小客車沿對向車道，由介壽路往中壢方向駛來，依
    當時之情狀並無不能注意情事，亦疏未注意前方將有來車交會之車前狀況，貿然
    利用來車道，自左超越行駛在前由薩樹良所駕駛之ＮＺ─五五一號（起訴書誤載
    為Ｎ八─五五一號）營業用小客車，且不慎擦撞該營業用小客車左側車身，而甲
    ○○因飲酒過量致判斷力、操控車輛之能力均劣於平時未飲酒時之狀況，致未能
    注意車前狀況，煞避不及，二車乃於上址發生擦撞，甲○○所駕駛之上揭車號Ｗ
    六─一六三三號自小客車於擦撞後繼續向前急馳，迄撞上對向車道之電線桿後始
    停止，甲○○因而受有胸部、顏面、右肘多處鈍挫傷之傷害，乙○○亦受有頭、
    頸部挫傷之傷害。
二、案經甲○○、乙○○分別訴由桃園縣警察局八德分局報請臺灣桃園地方法院檢察
    署檢察官偵查起訴。
        理  由
一、右揭犯罪事實，業據被告甲○○、乙○○於本院審理時坦承不諱，核與證人薩樹
    良、周恭和即載送被告甲○○就醫之計程車司機於警訊時證述情節相符，另查被
    告甲○○肇事後經財團法人天主教聖保祿修女會醫院為其進行抽血檢驗，其血液
    中所含酒精濃度經換算結果，已達一點二三五ＭＧ／Ｌ，此有該醫院所出具之檢
    驗報告一覽表一紙存卷可按，而酒精對中樞神經系統具有麻醉作用，對人體之影
    響固因人而異，然多與血液中之酒精濃度成正比，通常情形，血液中之酒精濃度
    在每公升一千毫克（即呼氣酒精濃度每公升○．○五毫克）時，雖在外觀上無法
    辨識，但檢查眼睛機能，對反應時間均有降低之事實，對一般人而言，血液中酒
    精濃度增加致每公升一千至一千五百毫克（即呼氣酒精濃度約每公升○．○五至
    ○．○七五毫克）顯示快感狀態、話多、臉色紅潤，每公升一千五百至二千五百
    毫克（呼氣酒精濃度每公升○．七五至一．二五毫克）時，呈興奮、走路不穩、
    咬字不清、稍有痲痹現象，迄每公升二千五百至三千五百毫克（呼氣酒精濃度每
    公升一．二五至一．七五毫克）時，更出現步行困難，不舒服感、言語不清、意
    識不明等情狀，可知酒精在低濃度時，對中樞神經會有選擇性抑制作用，高濃度
    則有廣泛抑制作用，在高濃度時，對人之注意力，精神集中，運動協調及反應時
    間均會有影響，被告超過標準值己屬高濃度，已對其之注意力，精神集中，運動
    協調及反應時間產生巨大影響，復高速行車，且因飲酒所引起之生理作用確而無
    法正常辨識車前狀況及操控汽車機械，亦未能確切注意車前狀況，即時採取必要
    之避撞安全措施，顯已無法安全駕駛，而達酒醉駕車程度，甚為明灼。又本件經
    送台灣省政府桃園縣區車輛行車事故鑑定委員會鑑定結果，亦同此見解，此有該
    委員會八九府車鑑桃字第○○七七號鑑定意見書一份在卷可憑。按「汽車行車速
    度依標誌之規定，無標誌者，在市區道路時速不得超過四十公里。」、「飲酒後
    其吐氣所含酒精成份超過每公升零點二五毫克者，不得駕車」、又「汽車行駛時
    ，駕駛人應注意車前狀況，並隨時採取必要之安全措施」，道路交通安全規則第
    九十三條第一項前段、第一款、第一百十四條第二款、第九十四條第三項分別定
    有明文。被告甲○○、乙○○於前開時、地駕車，自應遵守上述交通安全規定，
    且依當時情況亦無不能注意之情事，被告甲○○竟疏未遵行速限標誌及酒後不得
    駕車之規定，且渠等均同未注意車前動態，又皆未採取必要之安全措施，以致肇
    事，造成被告兼告訴人甲○○、乙○○互受有程度不等之傷害，殊有違上開規定
    ，渠等均有過失至為顯然，又被告之過失行為與告訴人所之傷害間各顯有相當因
    果關係，亦無疑義，此外，並有道路交通事故調查報告表一份、舉發違反道路交
    通管理事件通知單二紙、車損暨現場照片三十二張、診斷證明書二份附卷可稽，
    本案事證明確，被告犯行均洵堪認定，各應予依法論科。
二、核被告甲○○所為，係犯刑法法第一百八十五條之三之公共危險罪、及同法第二
    百八十四條第一項前段之過失傷害罪。被告乙○○所為，係犯刑法第二百八十四
    條第一項前段之過失傷害罪。被告甲○○所犯上開二罪間，構成要件不同，且一
    為故意犯，一為過失行為所犯，罪名互殊，應予分論併罰。又被告甲○○酒醉駕
    車，因而致人受傷，就其過失傷害部分，核應另依道路交通管理處罰條例第八十
    六條第一項規定加重其刑。爰審酌被告二人前均無不良前科，品行尚屬良好，此
    有台灣高等法院被告全國前案紀錄表各一份存卷可按，並審酌被告二人犯罪之動
    機、目的、手段、所受之刺激，被告甲○○酒後駕車所為嚴重危及公眾往來之安
    全及渠等犯罪後均坦承犯行頗知悔悟，態度良好等一切情狀，各量處如主文所示
    之刑，並就所處拘役部分均諭知易科罰金之折算標準，及就被告甲○○所處罰金
    部分同時諭知易服勞役之折算標準，以資警惕。
據上論斷，應依刑事訴訟法第二百九十九條第一項前段，道路交通管理處罰條例第八
十六條第一項，刑法第一百八十五條之三、第二百八十四條第一項前段、第四十一條
、第四十二條第二項，罰金罰鍰提高標準條例第一條前段、第二條，判決如主文。
本案經檢察官李山明到庭執行職務。
中      華      民      國    八十九    年      三      月     三十     日
                                臺灣桃園地方法院刑事第二庭
                                    法  官  陳  世  博
右正本證明與原本無異。
如不服本判決，應於判決送達後十日內向本院提出上訴狀（應附繕本），上訴於臺灣
高等法院。
                          書記官  楊  惠  如
中      華      民      國    八十九    年      四      月      八      日
道路交通管理處罰條例第八十六條第一項：
汽車駕駛人，無駕駛執照駕車、酒醉駕車、吸食毒品或迷幻藥駕車、行駛人行道或行
經行人穿越道不依規定讓行人優先通行，因而致人受傷或死亡，依法應負刑事責任者
，加重其刑至二分之一。
刑法第一百八十五條之三：
服用毒品、麻醉藥品酒類或其他相類之物，不能安全駕駛動力交通工具而駕駛者，處
一年以下有期徒刑、拘役或三萬元以下罰金。
刑法第二百八十四條第一項前段：
因過失傷害人者，處六月以下有期徒刑、拘役或五百元以下罰金。


司法院資訊處製作；財團法人民間司法改革基金會備份。
